【裁判字號】    89,交易,280
【裁判日期】    900104
【裁判案由】    公共危險
【裁判全文】
臺灣雲林地方法院刑事判決                        八十九年度交易字第二八號
    公  訴  人  臺灣雲林地方法院檢察署檢察官
    被      告  甲○○
右列被告因公共危險案件，經檢察官提起公訴（八十九年度偵字第四九五四號），本
院判決如左：
    主  文
甲○○服用酒類，不能安全駕駛動力交通工具而駕駛，累犯，處有期徒刑伍月，如易
科罰金，以佰元折算壹日。
    事  實
一、甲○○前因犯竊盜罪，經法院判處有期徒刑五月，於民國八十五年十一月二十五
    日執行完畢。其於八十九年十一月八日上午十時許，在雲林縣二崙鄉荷包嶼附近
    之雜貨店喝酒，於同日下午二時許，甲○○已達酒醉狀態不能安全駕駛動力交通
    工具，竟仍騎乘無車牌號碼之機車，自上開雜貨店附近之產業道路行駛上路。嗣
    於同日下午二時十分許，甲○○沿雲林縣西螺鎮○○路由南往北行駛至與延平路
    之交岔路口時，適有陳虹吟騎乘車號ＩＸＤ－四七五號機車沿延平路由東往西行
    駛，甲○○因酒醉駕車而未注意車前狀況，致其車頭右側擦撞陳虹吟上開機車車
    頭左側發生擦撞，陳虹吟因而受有腰部、胸部等處傷害（未據告訴）。
二、案經雲林縣警察局西螺分局報告臺灣雲林地方法院檢察署檢察官偵查起訴。
    理  由
一、訊據被告甲○○固對上開時地酒後駕車並發生車禍等情坦承不諱，惟矢口否認有
    何犯行，辯稱：伊並未酒醉云云。然查：被告於車禍發生後因腳部受傷送醫，經
    警至育安醫院對其實施酒精濃度測試，發現其口中吐氣酒精濃度達每公升０˙七
    一毫克，有口中吐氣酒精濃度測試單一份在卷可參，而依卷附之法務部法醫研究
    所函文換算，被告受測當時之血液酒精濃度達每百毫升一百四十二毫克，再參諸
    附卷之法務部函文所附之酒後血中濃度與行為表現譜的關係一覽表可知，被告當
    時之行為表現已是說話含糊、腳部不穩、可能會噁心之狀態，堪信已達不能安全
    駕駛動力交通工具。此從被告於行經上開交岔路口時，車頭直接與他人發生擦撞
    ，為被告所自承，核與證人陳虹吟於警訊中所證一致，並有道路交通事故調查報
    告表、現場照片等在卷足稽，當認係被告未能注意車前狀況與人衝撞，而非被撞
    之一方，是被告當時確已不能安全控制該行車，而屬酒醉狀態無疑。另被告雖於
    審理中辯稱喝酒喝到當日上午十點半就騎機車上路云云，惟依常理判斷被告不可
    能從上午十點半騎車至下午二點十分發生車禍時，仍在二崙鄉與西螺鎮間打轉，
    是其所辯顯係在掩飾其喝酒時間不長，飲酒量不多，並未酒醉之犯行，尚無可採
    。至於被告之上開口中吐氣酒精濃度測試單雖係在醫院製作，但因其上測試時間
    模糊不清，無法判斷確實測試時間，惟依罪疑唯輕原則，當以之直接換算被告駕
    車時之血液酒精濃度，併此敘明。本件事證已明，被告所辯顯係卸責之詞，不足
    為信，其犯行堪以認定，自應依法論科。
二、核被告所為，係犯刑法第一百八十五條之三之公共危險罪。被告前因犯竊盜罪，
    經法院判處有期徒刑五月，於八十五年十一月二十五日執行完畢，有台灣雲林地
    方法院檢察署刑案資料查註紀錄表在卷可憑，其於五年內再犯本案，為累犯，依
    法加重其刑。爰審酌被告犯後矢口否認犯行，態度不佳，並無悔意，且在口中吐
    氣酒精濃度不低，酒醉狀態相對嚴重之情況下猶仍騎車上路，又因而與人發生車
    禍，犯罪情節尚屬不輕等一切情狀，量處如主文所示之刑，並諭知易科罰金之折
    算標準。
據上論斷，應依刑事訴訟法第二百九十九條第一項前段，刑法第一百八十五條之三、
第四十一條、第四十七條，罰金罰鍰提高標準條例第二條，判決如主文。
中      華      民      國      九十      年      一      月      四    日
                                        臺灣雲林地方法院刑事第一庭
                                            法  官  侯  廷  昌
右正本證明與原本無異。
如不服本判決，應於判決送達後十日內向本院提出上訴狀( 應附繕本 )。
                                            書記官  李  清  龍
中      華      民      國      九十      年      一      月      四    日
刑法第一百八十五條之三
服用毒品、麻醉藥品、酒類或其他相類之物，不能安全駕駛重力交通工具而駕駛者，
處一年以下有期徒刑、拘役或三萬元以下罰金。


司法院資訊處製作；財團法人民間司法改革基金會備份。
